【裁判字號】    98,小上,3
【裁判日期】    980218
【裁判案由】    給付貨款
【裁判全文】
臺灣嘉義地方法院民事裁定  98年度小上字第3號
上  訴  人  太隆興企業股份有限公司
法定代理人  乙○○
被 上訴 人  甲○○
上列當事人間請求給付貨款事件，上訴人對於民國97年11月26日
本院朴子簡易庭97年度朴小字第323號第一審判決提起上訴，本
院裁定如下：
    主  文
上訴駁回。
第二審訴訟費用新臺幣壹仟伍佰元由上訴人負擔。
    事實及理由
一、按關於請求給付金錢或其他代替物或有價證券之訴訟，其標
    的金額或價額在新臺幣十萬元以下者，適用小額程序；對於
    小額程序之第一審裁判之上訴或抗告，非以其違背法令為理
    由，不得為之；再上訴狀內應記載上訴理由，表明下列各款
    事項：(一)原判決所違背之法令及其具體內容。(二)依訴訟資料
    可認為原判決有違背法令之具體事實，民事訴訟法第436條
    之8第1項、同條之24第2項、同條之25分別定有明文。又依
    同法第436條之32準用同法第468條、第469條第1款至第5款
    之規定，判決不適用法規或適用不當者，為違背法令，而判
    決有同法第469條第1款至第5款情形之一者，為當然違背法
    令。是當事人對於小額程序之第一審判決提起上訴，如依民
    事訴訟法第468條規定，以第一審判決有不適用法規或適用
    法規不當為理由時，其上訴狀或理由書應有具體之指摘，並
    揭示該法規之條項或其內容，若係成文法以外之法則，應揭
    示該法則之旨趣，倘為司法院解釋或最高法院之判例，則應
    揭示該判解之字號或其內容，如以民事訴訟法第469條第1款
    至第5款所列情形為理由時，其上訴狀或理由書，應揭示合
    於該條款之事實，上訴狀或理由書如未依此項方法表明，或
    其所表明者，顯與上開法條規定之情形不相合時，即難認為
    已對第一審判決之違背法令有具體之指摘，其上訴自難認為
    合法。又上訴狀內未表明上訴理由者，上訴人應於提起上訴
    20日內提出理由書於原審法院，未提出者，毋庸命其補正。
    上訴不合法，第二審法院應以裁定駁回之，此於小額事件之
    上訴程序亦準用之，民事訴訟法第436條之32第2項、第471
    條第1項、第444條第1項前段規定可資參照。
二、上訴理由略以：系爭交易係訴外人郭炎表明為嘉誠企業行執
    行副總，代表買方簽單，工地業主亦表示參加會議、勘驗工
    程進度均為嘉誠企業行之代表人郭炎，由此可證郭炎為代理
    人或表見代理人，原審疏而不查被上訴人依民法第169條規
    定應負授權人責任。據稱郭炎等人係向被上訴人借牌，由郭
    炎以「嘉誠企業行」副總名義處理工地事務，約定由被上訴
    人領取工程款扣除借牌費後匯款予郭炎，惟被上訴人未依約
    匯款而遭郭炎控告侵占等語，並提出郭炎名片、發票、出貨
    單、會議備忘錄、工程估驗單、存證信函等影本為證。
三、查上訴人於原審起訴請求被上訴人給付新臺幣（下同）80,5
    20元，及自支付命令送達翌日起至清償日止，按週年利率百
    分之5計算之利息，核其訴訟標的金額在100,000元以下，依
    民事訴訟法第436條之8第1項規定，本件應適用小額訴訟程
    序，合先敘明。上訴人雖於法定期間內具狀提起上訴，惟上
    訴意旨所稱原審未認定訴外人郭炎為大安溪工地代理人或表
    見代理人，亦未依其主張認定被上訴人應負授權人責任等情
    ，應屬事實審調查認定事實之範圍，且原判決業已敘明其得
    心證之理由，非為法律適用有無不當之問題，此外，上訴意
    旨並未具體指摘第一審判決有何不適用法規或適用法規不當
    之處，依首揭說明，上訴人之上訴自難認為合法，並毋庸命
    其補正，應予駁回。
四、按於小額訴訟之上訴程序，法院為訴訟費用之裁判時，應確
    定其費用額，民事訴訟法第436條之19第1項、第436條之32
    第1項定有明文。本件上訴人小額訴訟之上訴，既經駁回，
    關於第二審訴訟費用自應由上訴人負擔。查本件第二審訴訟
    費用，為上訴裁判費用1,500元，揆諸前開規定，應由上訴
    人負擔，爰併予確定如主文第2項所示。
五、據上論結，本件上訴為不合法，依民事訴訟法第436條之32
    第1項、第2項、第444條第1項前段、第95條、第78條、第43
    6條之19第1項，裁定如主文。
中    華    民    國    98    年    2     月    18    日
                  民事第二庭  審判長法  官  黃茂宏
                                    法  官  林中如
                                    法  官  陳端宜
上為正本係照原本作成。
本件不得上訴。
中    華    民    國    98    年    2     月    18    日
                                    書記官  王美珍


司法院資訊處製作；財團法人民間司法改革基金會備份。
